臺灣苗栗地方法院刑事判決　　　　　　 99年度簡上字第107號
上　訴　人
即　被　告　詹寶英
上列上訴人即被告因恐嚇案件，不服本院苗栗簡易庭於中華民國
99年10月25日所為之99年度苗簡字第963 號第一審刑事簡易判決
（聲請簡易判決處刑案號：99年度偵字第4162號），提起上訴，
本院管轄之第二審合議庭判決如下：
    主  文
上訴駁回。
    事實及理由
一、本案經本院審理結果，認第一審刑事簡易判決認事用法及量
    刑均無不當，應予維持，並引用該刑事簡易判決書記載之事
    實、證據及理由（如附件）。
二、對於上訴意旨本院之判斷：
    本件上訴人即被告詹寶英固坦承於上述時、地與告訴人朱桂
    蘭發生口角爭執等情，惟矢口否認有何恐嚇之犯行，供稱沒
    有以閩南語：「現在山上沒人，打死妳都沒有人知道」、「
    以後路頭路尾別給我遇到，不然妳怎麼死的都不知道」等語
    恐嚇告訴人等情，經查：
（一）依證人朱永標於本院審理時證稱：「（請問你有證據嗎，
      譬如錄音或錄影？）因為當初他們在講的話，我們隔她的
      山上是有差不多三、四十公尺有，所以也沒辦法錄，講的
      話時間也是只有罵一句就馬上停，也不是連續一直罵，我
      們也沒有帶錄音機去。」、「（你聽到我說的話，是我們
      在爭吵的時候嗎？）你們爭吵一開始是，你們是怎樣的原
      因我是不曉得，後來你們吵的很大聲，因為距離只有三、
      四十公尺都聽得見，當初也是，不是我自己一個人在現場
      。」、「（你看到我們的時候是在山頂上還是在半山腰？
      ）你是在山頂，我是在我自己的園的山頂，我的也是在山
      頂那邊。」、「（朱桂蘭小姐在哪裡？）朱桂蘭小姐，我
      趕過去的時候，她是在半山腰那邊。」、「（那這樣子，
      我們距離也是三、四十公尺，因為那有弧度，你講的三、
      四十公尺是直徑，那一個曲線為字型，那這樣子我們也是
      距離三、四十公尺？）沒有，我是講直徑的，那個二邊山
      都是比較高，這樣直徑過來的。」「（那竹林擋著你看的
      到我？）看的到，可以當場來去看，我們那時候是在剪大
      梨，採高接梨，也不是我自己一個人在場而已。」、「（
      那一天的天氣怎麼樣，有下雨、陰天還是？沒有，沒有下
      雨。」、「（沒有下雨？）對，天氣很好。」、「（對，
      你妹婿承租的果園，你當時是站在二塊地的交界附近？）
      就，他那個山是，他的山頭這樣，她在上面剪，就稍為有
      一個V 字型這樣，我的是在這邊，他的是在那邊，我的園
      和他的是交界。」、「（你說直徑來算的話，你站的位置
      跟他們吵架的位置大概三、四十公尺？）對。」、「（在
      沒有風的狀態之下，如果像我們這樣子在講話的話，聽的
      到嗎？）大聲一點就可以聽的到。」、「（你可以把那一
      天，你聽到的內容，可以說給我們聽嗎？）我聽到那天，
      她就說『現在山上沒人，打死你都沒人知道，接著又再說
      ，以後你路頭路尾別給我遇到，不然你怎麼死的都不知道
      』（台語）。」、「（你趕過去的時候，他們二個人有沒
      有扭打在一起？）沒有，我趕過去，我妹妹是在山腰那邊
      ，我妹妹的兒子也是在她身旁，我趕過去我就說不要和她
      吵，我們來走，反正，然後我妹妹就去報警，就是這樣子
      而已，我就勸她說我們來走了，不要在那吵了。」、「（
      在發生這件事情之前，你認識被告嗎？）我不認識。」、
      「（你跟她之間有沒有冤仇，有沒有什麼過節？）我也沒
      跟她過節什麼。」、「（你會為了替你妹妹出氣，而來誣
      賴她說，她去恐嚇你妹妹嗎？）我不會這樣。」、「（對
      這個案子，你有沒有什麼評價，你覺得雙方都錯嗎，還是
      她錯的多，你妹妹錯的少？）我也和我妹妹講，看他們要
      怎樣去處理，對不對。」、「（你也是勸和就對了？）對
      。」、「（你有問過你妹妹，你妹妹有說要怎麼圓滿處理
      這件事嗎？）我妹妹她就說，她交給我們法院去處理。」
      、「（她不願意和解就對了？）對，她不願意，我也勸她
      。」等語（99年度簡上字第107 號卷〈下稱本院卷〉第37
      至39頁背面）。由上觀之，證人朱永標於本院之證述核與
      其先前警詢、偵訊時所述前後並無矛盾（99年度偵字第41
      62號卷〈下稱偵卷〉第21至23頁、第39至40頁），且有現
      場照片所示相對位置及周遭景物可為佐證（偵卷第29頁）
      。次查，證人朱永標與告訴人朱桂蘭二人雖為手足，惟證
      人亦曾規勸告訴人試談和解期能圓滿解決，足見其就被告
      與告訴人間之糾紛尚能理性客觀看待，況且證人與被告間
      既不認識、亦無仇恨過節（本院卷第39頁），應無甘負刑
      責無端誣陷被告之理，是證人朱永標之證述應為可信。又
      上開犯罪事實，迭據告訴人於警詢、偵查時指訴甚詳，核
      與證人朱永標之各次證述相符，堪認告訴人前開指訴，信
      而有徵，自非誣攀。被告上開所辯，無非為事後卸責之詞
      ，不足採信。
（二）被告於上開時、地，與告訴人因細故發生口角之情，亦為
      被告所自承，而雙方均已成年、且有相當社會歷練，對於
      自身情緒管理本應加以控制，詎其竟以閩南語對告訴人揚
      言稱：「現在山上沒人，打死妳都沒有人知道」、「以後
      路頭路尾別給我遇到，不然妳怎麼死的都不知道」等語，
      就其文意觀之，即含有將以非法暴力危及告訴人生命、身
      體安全之意，而此惡害通知已致告訴人心生畏懼之情，亦
      迭據告訴人指訴在卷，按恐嚇危害安全罪，並不以有傷害
      被害人生命、身體之動機或目的為構成要件，僅以行為人
      有恐嚇危害他人安全之行為，被害人亦因此而心生畏懼，
      即可成立。縱行為人僅係一時衝動，為宣洩情緒而出言恐
      嚇，並無真正實現恐嚇內容之意思，亦不影響犯罪之成立
      。綜上所述，本案事證明確，被告所辯應屬臨訟卸責之詞
      ，難以憑採，其犯行堪予認定，應依法論科。
（三）至被告雖於審理中所有證據調查完畢時，聲請至現場勘查
      ，以證明證人朱永標無法聽到被告與告訴人之對話。惟查
      ，證人朱永標迭次均證稱：當日天氣很好，沒有下雨，風
      也不大，而被告與告訴人吵架之聲音很大，確實有聽到被
      告恐嚇告訴人等語。再佐以偵訊時，雙方已就相對位置在
      現場照片上標示，亦無足認證人與告訴人所述有明顯不合
      理之處，是被告之聲請應無必要，爰予駁回，附此敘明。
三、原審以被告涉犯刑法第305 條之恐嚇危害安全罪事證明確，
    並適用刑事訴訟法第449 條第1 項、第454 條第2 項，刑法
    第305 條、第41條第1 項前段，刑法施行法第1 條之1 第1
    項、第2 項前段等規定，審酌被告之犯罪動機係因口角糾紛
    所致，其智識程度、生活狀況、目的、手段、對被害人造成
    之影響等一切情狀，量處如主文所示之刑，併諭知易科罰金
    之折算標準。從而，是認原審認事用法均無違誤，量刑亦屬
    妥當，被告仍執前詞提起本件上訴，為無理由，應予駁回。
四、據上論斷，應依刑事訴訟法第455 條之1 第1 項、第3 項、
    第373 條、第368 條，判決如主文。
本案經檢察官黃俊鳴到庭執行職務。
中    華    民    國    100    年    2    月    23    日
                  刑事第二庭    審判長法  官  楊清益
                                      法  官  林靜雯
                                      法  官  魏宏安
以上正本證明與原本無異。
不得上訴。
                                      書記官  張玉楓
中    華    民    國   100    年    2     月    23    日